臺灣屏東地方法院刑事判決
110年度易字第950號
公  訴  人  臺灣屏東地方檢察署檢察官
被      告  邱子軒



上列被告因竊盜案件，經檢察官提起公訴（110年度偵字第9725
號），被告於準備程序中就被訴事實為有罪之陳述，經告知簡式
審判程序之旨，並聽取當事人之意見後，裁定進行簡式審判程序
，判決如下：
    主  文
邱子軒共同犯刑法第三百二十一條第一項第二、三款之竊盜罪，
處有期徒刑捌月。
扣案之破壞剪壹支沒收。
    事實及理由
一、犯罪事實及證據名稱，除後述外，餘均引用起訴書之記載（
    如附件）：
  ㈠犯罪事實欄一第4至5行「大新畜牧場」更正為「大統畜牧場
    」。
  ㈡犯罪事實欄一第7至8行「從水溝邊已遭不詳成年人破壞之圍
    籬進入」更正為「從水溝邊已遭不詳之人破壞、有防閑功能
    之圍籬進入」。
  ㈢犯罪事實欄一第8至9行「破壞該處變電室之門鎖」更正為「
    破壞該處變電室之門上構成門之一部之喇叭鎖」。
  ㈣證據名稱增列、「內政部警政署刑事警察局民國110年10月19
    日刑紋字第1108013743號鑑定書」、「被告邱子軒與另案被
    告吳振瑞Facebook Messenger對話紀錄翻拍照片」、「被告
    於本院準備程序及審理中之自白」。
二、論罪科刑：
  ㈠核被告所為，係犯刑法第321條第1項第2、3款之攜帶兇器毀
    壞門窗、踰越安全設備竊盜罪。
  ㈡被告與另案被告吳振瑞有犯意聯絡及行為分擔，應論以共同
    正犯。
  ㈢爰審酌被告因一己之私竊取財物，侵害他人財產權，所為實
    應非難，又迄未與告訴人郭紘瑋達成和解、調解或賠償所受
    損害，應為不利之考量。惟念及被告犯後始終坦承犯行之態
    度，且所竊取已搬運至車內之30公尺電纜線已發還告訴人，
    有贓物認領保管單存卷可考（警卷第39頁），犯罪所生損害
    有部分減輕。兼衡其分工情節、犯罪動機、目的、手段、於
    本院審理中自陳之智識程度及生活狀況（本院卷第105頁）
    及檢察官之求刑（本院卷第106頁）等一切情狀，量處如主
    文所示之刑。
三、沒收：
  ㈠扣案之破壞剪1支既經遺留案發現場，有蒐證照片附卷可參（
    警卷第45頁），堪認被告對之具有事實上處分權，且為供上
    開犯行所用之物，爰依刑法第38條第2項前段規定宣告沒收
    。
  ㈡竊得之30公尺電纜線已發還告訴人，前已敘及，依刑法第38
    條之1第5項規定不宣告沒收。
  ㈢扣案之礦泉水瓶2瓶與本案犯行不具直接關連性，均無從宣告
    沒收。
四、如不服本判決，應於判決送達後20日內，向本院提出上訴狀
    。
據上論斷，應依刑事訴訟法第273條之1第1項、第299條第1項前
段、第310條之2、第454條，刑法第28條、第321條第1項第2、3
款、第38條第2項前段，刑法施行法第1條之1第1項，判決如主文
。
本案經檢察官陳新君提起公訴，檢察官王光傑到庭執行職務。
中　　華　　民　　國　　111 　年　　3 　　月　　24　　日
                  刑事第三庭    法  官  楊子龍
以上正本證明與原本無異。
如不服本判決應於收受判決後20日內向本院提出上訴書狀，並應
敘述具體理由；其未敘述上訴理由者，應於上訴期間屆滿後20日
內向本院補提理由書（均須按他造當事人之人數附繕本）「切勿
逕送上級法院」。　　　　　　　　　
中　　華　　民　　國　　111 　年　　3 　　月　　24　　日
                                書記官  邱鴻善
附錄論罪科刑法條：
中華民國刑法第321條
犯前條第1項、第2項之罪而有下列情形之一者，處6月以上5年以
下有期徒刑，得併科50萬元以下罰金：
一、侵入住宅或有人居住之建築物、船艦或隱匿其內而犯之。
二、毀越門窗、牆垣或其他安全設備而犯之。
三、攜帶兇器而犯之。
四、結夥三人以上而犯之。
五、乘火災、水災或其他災害之際而犯之。
六、在車站、港埠、航空站或其他供水、陸、空公眾運輸之舟、
    車、航空機內而犯之。
前項之未遂犯罰之。
附件：
臺灣屏東地方檢察署檢察官起訴書
                                     110年度偵字第9725號
　　被　　　告　邱子軒　男　26歲（民國00年00月0日生）
　　　　　　　　　　　　住屏東縣○○鄉○○村○○巷00號
　　　　　　　　　　　　國民身分證統一編號：Z000000000號
上列被告因竊盜案件，已經偵查終結，認應該提起公訴，茲將犯
罪事實及證據並所犯法條分敘如下：
　　　　犯罪事實
一、邱子軒於民國110年9月30日15時55分許，駕駛車牌號碼0000
    -00號自用小客車搭載其友人吳振瑞（涉案部分，另經本署
    檢察官以110年度偵字第11251號偵辦中）前往郭紘瑋所管理
    位在屏東縣○○鄉○○村○○路000號之「大新畜牧場」，到場後
    邱子軒即與吳振瑞共同意圖為自己不法之所有，基於竊盜之
    犯意聯絡，邱子軒在外負責把風接應，再由吳振瑞持客觀上
    足以致人死傷之兇器破壞剪1支，從水溝邊已遭不詳成年人
    破壞之圍籬進入上開畜牧場，破壞該處變電室之門鎖後，竊
    取其內所裝設長度共約80公尺之電纜線（共約值新臺幣【下
    同】7萬2,000元，其中30公尺已由邱子軒協助搬運至前開自
    用小客車車內，剩餘50公尺則已分割完畢尚置放在場區內）
    ，得手後為郭紘瑋當場察覺將邱子軒攔下後報警處理，吳振
    瑞則趁隙逃逸。嗣經警到場並扣得上開已放入前開自用小客
    車車內長度約30公尺之電纜線（已發還郭紘瑋）及供邱子軒
    與吳振瑞行竊使用之破壞剪1支而查獲上情。
二、案經郭紘瑋訴由屏東縣政府警察局屏東分局報告偵辦。
　　　　證據並所犯法條
一、證據清單及待證事實：
編號 證據清單 待證事實 ㈠ 被告邱子軒之供述 坦承全部犯罪事實。 ㈡ 告訴人郭紘瑋之指訴 證明全部犯罪事實。  ㈢ 證人即另案被告吳振瑞之證述 證明其於案發時、地與被告共同分工竊取上開電纜線之事實。 ㈣ 偵查報告、屏東縣政府警察局屏東分局搜索扣押筆錄暨扣押物品目錄表、贓物認領保管單、車輛詳細資料報表各1份、蒐證照片8張 證明全部犯罪事實。 
二、核被告邱子軒所為，係犯刑法第321條第1項第2、3款加重竊
    盜罪嫌。被告邱子軒就前開所為，與另案被告吳振瑞間有犯
    意聯絡及行為分擔，請論以共同正犯。又扣案之破壞剪1支
    ，併請依法宣告沒收。
三、依刑事訴訟法第251條第1項提起公訴。
　此  致
臺灣屏東地方法院
中　　華　　民　　國　  110　　年　　11    月　  24   日
                            檢 察 官    陳 新 君
本件正本證明與原本無異
中　　華　　民　　國　  110　　年　　11  　月　  30　 日
                            書 記 官    張 孟 囷
附錄本案所犯法條全文
中華民國刑法第321條
犯前條第一項、第二項之罪而有下列情形之一者，處六月以上五
年以下有期徒刑，得併科五十萬元以下罰金：
一、侵入住宅或有人居住之建築物、船艦或隱匿其內而犯之。
二、毀越門窗、牆垣或其他安全設備而犯之。
三、攜帶兇器而犯之。
四、結夥三人以上而犯之。
五、乘火災、水災或其他災害之際而犯之。
六、在車站、港埠、航空站或其他供水、陸、空公眾運輸之舟、
    車、航空機內而犯之。
前項之未遂犯罰之。